Inventaris van het archief van W.H. de Beaufort [levensjaren 1845-1918], 1845-1918 (1931); A.M. de Beaufort-van Eeghen [levensjaren 1852-1913], 1865-1913 (1914)
Nationaal Archief, Den Haag
- W.H. de Beaufort (1845-1918), 1.1
  - Openbare functies, 1.1.2
    - Op het gebied van buitenlandse betrekkingen, 1.1.2.2
      - Lid van het Bestuur van de Carnegiestichting (1904-1918), 1.1.2.2.4
        - Stukken betreffende de bouw van het Vredespaleis., 1904-1914 en z.d.; 288-290; 3 omslagen
          - Stukken betreffende de prijsvraag voor het ontwerp van het Vredespaleis, met stukken over de afwerking van de bouw, de verzekering en de plaatsing van een borstbeeld van William Stead aldaar. 1905-1907, 1909-1911, 1914 en z.d., 289
          - Foto's van de eerste steenlegging van het Vredespaleis, met bijgevoegde uitnodiging, tekst van de bij die gelegenheid door jhr. mr. A.P.C. van Karnebeek uitgesproken redevoering en een programma. 1907 en z.d., 290
        - Notulen van de vergaderingen van het bestuur, met bijlagen., 1904-1916; 291; 1 pak
        - Rekening en verantwoording van de Stichting over de jaren 1910-1916, met bijlagen., 1910-1917 en z.d.; 292; 1 omslag
        - Uittreksels uit de notulen van de Franse Kamer van Afgevaardigden, betreffende de honorering van de leden van het Hof van Arbitrage, met een nota betreffende wijzigingen in het v erdrag inzake internationale geschillen en een curriculum vitae van Francis Rey., Z.d. (ca. 1911); 293; 3 stukken
        - Ingekomen brieven betreffende de benoeming van een bibliothecaris., 1913; 294; 5 stukken
        - Verslag van de eerste vergadering van het bestuur van de Haagsche Akademie voor Internationaal Recht, met bijgevoegde statuten., 1914 en z.d.; 295; 2 stukken
          Het lidmaatschap van het bestuur van de Akademie was verbonden aan het bestuurslidmaatschap van de Carnegiestichting. Zie ook inv.nr. 542.
        - Jaarverslagen over 1915 en 1916 van de "Carnegie Endowment for International Peace, division Intercourse and Education", te New York en een publicatie getiteld "Russia, the Revolution and the War", door C.L. Lange, gedrukt., 1916-1917; 296; 3 katernen
      - Gedelegeerde van de regering bij en vice-voorzitter van de Tweede Vredesconferentie (1907), 1.1.2.2.5
        Zie voor de portretfoto's inv.nr. 282.
        - Stukken betreffende de voorbereidingen van de Tweede Vredesconferentie., 1902-1907; 297; 1 omslag
        - Exemplaren van de "Courier de la Paix", krant uitgegeven ter gelegenheid van de Tweede Vredesconferentie., 1907; 298; 1 omslag
        - Uitnodigingen, programma's, menu's en verdere stukken betreffende evenementen tijdens de conferentie, met ontvangen visitekaartjes van diverse personen., 1907 en z.d.; 299; 1 omslag
        - Stukken, ontvangen en opgemaakt in deze functie., 1907-1909; 300; 1 pak
      - Voorzitter van de Commissie tot voorbereiding van de Derde Vredesconferentie (1911-1918), 1.1.2.2.6
        - Ingekomen brieven, met bijlagen., 1910-1918 en z.d.; 301-304; 4 omslagen
          - 1910-1912, 301
          - 1913, 302
          - 1914-1916, 303
          - 1917-1918 en z.d, 304
      - Overige aktiviteiten, 1.1.2.2.7
        - Concept voor een lezing over handelsbetrekkingen, voor oud-leerlingen van de handelsschool te Amsterdam., Z.d. (1902); 305; 1 omslag
        - Rapporten betreffende de organisatie van het consulaatswezen in Groot-Brittannië en Nederland, met reacties en ingekomen brieven., 1903-1904; 306; 1 omslag
          Zie ook inv.nr. 519.
        - Ingekomen uitnodiging van de minister van Buitenlandse Zaken om als gedelegeerde van de regering deel te nemen aan de internationale Zeerechtconferentie te Londen, met bijlage., 1908; 307; 2 stukken
          W.H. de Beaufort heeft deze uitnodiging afgeslagen. Zie archief ministerie van Buitenlandse Zaken, A-dossier 105a, doos 200.
        - Dossier inzake de behandeling door een Hof van Arbitrage van het verschil in interpretatie van een bepaling over de import van wijn, in het handelsverdrag tussen Italië en Zwitserland., 1910-1911; 308; 1 pak
          W.H. de Beaufort was voorzitter van dit Hof van Arbitrage.
        - Concept van een lezing over de relaties tussen Denemarken en Nederland voor genodigden van Koningin Wilhelmina., Z.d. (1914); 309; 1 stuk
        - Stukken, ontvangen en opgemaakt als lid van de commissie van onderzoek naar Annexaties en Volksstemmingen van de organisatie "Paix Durablë., 1915-1918; 310; 1 omslag
    - Op cultureel/wetenschappelijk- en onderwijsgebied, 1.1.2.3
      Zie ook inv.nrs. 232-235 en 238.
      - Algemeen, 1.1.2.3.1
        - Ingekomen brieven betreffende cultuur-historische onderwerpen, met concepten., 1868-1918; 311-325; 15 omslagen
          - 1868-1878 en z.d., 311
          - 1879-1881, 312
          - 1882-1884, 313
          - 1885-1886, 314
          - 1887-1888, 315
          - 1889-1890 en z.d., 316
          - 1891-1894, 317
          - 1895-1899, 318
          - 1900-1904 en z.d., 319
          - 1905-1907, 320
          - 1908-1909, 321
          - 1910-1911 en z.d., 322
          - 1912-1913, 323
          - 1914, 324
          - 1915-1918, 325
        - "Onderwijs en Maatschappij", tekst van een lezing voor een vergadering van de Maatschappij tot 't Nut van het Algemeen en voor een bijeenkomst van het onderwijzersgenootschap, beiden te Utrecht, kopij, gedrukte uitgave, met bijgevoegde aantekeningen., 1880; 326; 1 omslag
        - Aantekeningen betreffende historische onderwerpen., Z.d.; 327; 1 omslag
        - Portretfoto's van Nicolaas Beets, Thomas Carlyle, Charles Dickens en Alexandre Dumas., Z.d. (19e eeuw); 328; 4 stukken
      - Schoolopziener in het Arrondissement Rhenen (1875-1886), 1.1.2.3.2
        - Ingekomen stukken van de Rijkspostspaarbank betreffende een systeem van sparen op scholen., 1881, 1884, en z.d.; 329; 6 stukken
        - Examenopgaven voor de vakken rekenen en Nederlandse Taal., 1883; 330; 1 omslag
        - Ingekomen antwoorden van schoolhoofden op zijn vragen betreffende het aantal onderwijzers per school., 1886; 331; 1 omslag
        - Ingekomen brief van de schoolopziener in het district Utrecht inzake de intrekking van de lesbevoegdheid van B.J. Schrikkema en J.M.E. van Stekelenburg., 1886; 332; 1 stuk
      - Curator van de Rijksuniversiteit te Utrecht (1894-1918), 1.1.2.3.3
        - Stukken betreffende zijn benoeming en herbenoemingen tot curator van de Rijksuniversiteit te Utrecht., 1893-1894, 1897, 1907, 1917; 333; 1 omslag
        - Stukken, ontvangen en opgemaakt in deze functie., 1894-1898, 1901, 1903-1907, 1909, 1911-1915, 1917-1918 en z.d.; 334; 1 pak
      - Lid van de Commissie van Advies voor 's Rijks Geschiedkundige Publicatiën (1902-1918), 1.1.2.3.4
        - Ingekomen brieven betreffende zijn benoeming tot lid van de commissie en inzake zijn werkzaamheden., 1901-1905, 1910, 1917, 1918 en z.d.; 335; 1 omslag
          Zie ook inv.nrs. 311-325 voor brieven van meer inhoudelijke aard.
        - Notulen van de vergaderingen van de commissie, met bijlagen., 1902-1904, 1906, 1908-1909, 1915, 1917-1918; 336; 1 pak
          Met hiaten.
        - Jaarverslagen van de commissie, met bijgevoegde instructie, gedrukt., 1906, 1909-1913, 1915, 1917; 337; 1 omslag
      - Overige aktiviteiten, 1.1.2.3.5
        - Stukken betreffende zijn lidmaatschap van het Friesch Genootschap van Geschied-Oudheid- en Taalkunde, de Maatschappij Felix Meritis, het Historisch Genootschap te Utrecht, het Provinciaal Utrechts Genootschap van Kunsten en Wetenschappen en de Maatschappij der Nederlandsche Letterkunde te Leiden., 1868, 1870, 1872 en 1877; 338; 1 omslag
        - Stukken betreffende zijn benoeming en eervol ontslag als lid van de plaatselijke schoolcommissie te Amsterdam, met ingekomen circulaire van de sub-commissie betreffende bewaarscholen., 1871-1872; 339; 3 stukken
        - Stukken, ontvangen en opgemaakt als gecommiteerde bij de eindexamens gymnasium., 1883-1885, 1888 en z.d.; 340; 1 omslag
        - Stukken betreffende het 5e Congrès International d'Hygiène et de Demographie te Den Haag, met ingekomen circulaires inzake het te houden 14e congres te Berlijn., 1883-1884, 1906-1907; 341; 1 pak
          W.H. de Beaufort was voorzitter van het organisatie-comité van het 5e congres.
        - Stukken betreffende de herdenking van het 250-jarig bestaan van de Utrechtse Hogeschool., 1885-1886; 342; 1 omslag
          W.H. de Beaufort maakte deel uit van het organiserend comité.
        - Stukken betreffende zijn benoeming en lidmaatschap van het "loffelijk en aloud Gild en Orde van St. Jacob", te Haarlem., 1885 en 1892; 343; 1 omslag
        - Stukken betreffende zijn bemoeienis met de oprichting van standbeelden., 1886-1918 en z.d.; 344-347; 4 omslagen
          - Concepttekst van een rede, uitgesproken bij de onthulling van het standbeeld van Hugo de Groot te Delft, met bijlagen. Z.d. (1886), 344
          - Stukken betreffende de oprichting van een standbeeld van Koning-Stadhouder Willem III te Brixham, Groot-Britannië. 1888-1890, 345
            W.H. de Beaufort gaf een financiële bijdrage.
          - "Constantijn Huygens", concept voor een niet uitgesproken rede ter gelegenheid van de onthulling van een borstbeeld te Den Haag, met bijgevoegde aantekening. Z.d. (1897), 346
            Later opgenomen in Nieuwe Geschiedkundige Opstellen, zie inv.nr. 527.
          - Stukken ontvangen en opgemaakt als voorzitter van het uitvoerend comité voor oprichting van een ruiterstandbeeld voor Stadhouder-koning Willem III te Breda. 1901, 1903-1905, 1907-1909, 1913, 1915-1918 en z.d., 347
            Zie ook inv.nr. 489.
        - Akten van zijn benoeming als directeur van de Maatschappij ter bevordering van het Natuurkundig Onderzoek der Nederlandsche Koloniën en als lid van de Raad van Bestuur van het Museum van Kunstnijverheid., 1889 en 1902; 348; 2 stukken
        - Bewijs van benoeming tot corresponderend lid van de "Sociedade de Geographia Lisboa", met begeleidende brief., 1898; 349; 2 stukken
        - Stukken, ontvangen en opgemaakt als gedelegeerde van de regering op het 28e Taal- en Letterkunde Congres te Deventer., 1904; 350; 1 omslag
        - Stukken betreffende zijn optreden als arbiter bij een geschil tussen de Maatschappij tot Nut van 't Algemeen en de Vereniging Volksonderwijs., 1908; 351; 1 omslag
        - Ingekomen uitnodiging van de minister van Binnenlandse Zaken om als gedelegeerde van de regering deel te nemen aan het internationaal congres voor zedelijke opvoeding te Londen, met bijgevoegd knipsel betreffende het tweede internationale congres te 's-Gravenhage., 1908, 1912; 352; 2 stukken
          W.H. de Beaufort heeft deze uitnodiging afgeslagen. Zie archief van het ministerie van Binnenlandse Zaken, afdeling Lager Onderwijs 1877-1918, inventarisnummer 139.
        - Stukken betreffende het IVe Internationale Congres van de Geschiedenis der Godsdiensten te Leiden., 1910, 1912; 353-354; 2 omslagen
          W.H. de Beaufort was voorzitter van het ere-commité van dit congres.
          - Ingekomen brieven. 1910, 1912, 353
          - Concept en aantekeningen voor een openingstoespraak, met krantenknipsels. Z.d. (1912), 354
    - Op sociaal en charitatief gebied, 1.1.2.4
      Zie ook inv.nr. 226.
      - Voorzitter van de Nederlandsche Pensioenvereeniging voor Werklieden (1882-1900), 1.1.2.4.1
        - Stukken, ontvangen en opgemaakt in deze functie., 1879, 1882-1890, 1893-1896, 1900, 1904 en z.d.; 355; 1 omslag
        - Statuten en ontwerp-statuten van de Vereniging., 1881 en z.d.; 356; 1 omslag
      - Voorzitter van de Enquètecommissie inzake de Weesinrichting te Neerbosch (1893), 1.1.2.4.2
        - Stukken, ontvangen en opgemaakt als voorzitter van de commissie van onderzoek naar beweerde wantoestanden in de Weesinrichting te Neerbosch., 1893-1895, 1903 en z.d.; 357; 1 omslag
        - Verslag van de Commissie, met bijgevoegde brochures, houdende reacties op het rapport, gedrukt., 1894-1895; 358; 1 omslag
      - Lid (1894-1905), secretaris (1896-1899) en voorzitter (1905-1917) van de raad van commissarissen van de Maatschappij van Weldadigheid, 1.1.2.4.3
        - Statuten van de Maatschappij, met een huishoudelijk reglement van de afdeling Amersfoort., 1894 en 1860; 359; 2 katernen
        - Stukken betreffende de nalatenschap van majoor F.H.L. van Swieten., 1894-1897, 1901 en 1905; 360; 1 omslag
          Zie ook Drents Archief, Archieven van de Maatschappij van Weldadigheid 1818-1970, inv.nr. 3160.
        - Ingekomen stukken., 1894-1897, 1905-1918; 361; 1 omslag
        - Ingekomen stukken betreffende financiële aangelegenheden van de Maatschappij., 1895, 1901, 1905-1908, 1910-1913, 1915-1918; 362; 1 omslag
        - Tijdschriftartikelen betreffende de Maatschappij., 1899 en 1906; 363; 1 omslag
        - Agenda's en circulaires voor de algemene vergaderingen en de vergaderingen der afgevaardigden., 1906, 1908-1911, 1916; 364; 1 omslag
        - Agenda's voor de vergaderingen van commissarissen, met bijlagen., 1906, 1908-1911, 1913, 1916-1917; 365; 1 omslag
        - Stukken betreffende een door C. Nicola Jzn. te Steenwijkerwold aangespannen gerechtelijke procedure tegen de Maatschappijna de gedwongen ontruiming van zijn boerderij., 1907-1908, 1912-1913 en z.d.; 366; 1 omslag
        - Tekst van een toespraak gehouden ter gelegenheid van het 25-jarig bestaan van de G.A. van Swieten Tuinbouwschool, concept., Z.d. (1909); 367; 1 stuk
        - Stukken betreffende de pensionering van H.C. Brouwer als geneesheer van de Maatschappij en de benoeming van H.A. Veltman tot diens opvolger, met bestek en voorwaarden voor de bouw van een dokterswoning te Frederiksoord en een kadastrale kaart., 1909-1910; 368; 1 omslag
        - Foto's van gebouwen en van, met name aangeduide, personen bij plaggenhutten., Z.d.; 369; 11 stukken
        - "Uit de dagen, toen de Maatschappij van Weldadigheid werd opgericht", concept van een artikel of toespraak van zijn hand., Z.d.; 370; 1 stuk
        - "De betrekkingen van de Maatschappij van Weldadigheid tot de regering", tweede deel van een artikel door G.H. Betz, gedrukt., Z.d. (1885); 371; 1 katern
          Zie ook Drents Archief, Archieven van de Maatschappij van Weldadigheid 1818-1970, inv.nr. 3523.
      - Voorzitter van de Nederlandsche Vereeniging voor Armenzorg en Weldadigheid (1908-1913), 1.1.2.4.4
        - Ingekomen stukken en brochures van verenigingen voor armenzorg te Amsterdam, Rotterdam en Den Haag., 1908-1913; 372; 1 omslag
        - Ingekomen stukken betreffende de algemene ledenvergaderingen van de vereniging, met twee teksten van toespraken door hem aldaar gehouden en bijgevoegde krantenknipsels., 1908-1913, 1915; 373; 1 omslag
        - Stukken betreffende het door de Vereniging geleverde commentaar op het ontwerp Armenwet, met retroactum., 1909-1910 en 1913, 1851; 374; 1 omslag
      - Overige aktiviteiten, 1.1.2.4.5
        - Ingekomen berichten van zijn benoeming tot lid van de Maatschappij voor den Werkenden Stand en van de Maatschappij tot Nut van 't Algemeen, met bewijs van lidmaatschap van laatstgenoemde instelling., 1871-1872; 375; 3 stukken
    - Op economisch gebied, 1.1.2.5
      - Commissaris der Hollandsche Hypotheek Bank (1877-1907), 1.1.2.5.1
        - Stukken betreffende bezwaren van jhr. H. Tindal tegen de in opdracht van de bank te houden veiling van zijn landgoed "Oud Bussum"., 1901; 376; 1 omslag
        - Stukken betreffende het strafproces tegen J.J. le Fèvre de Montigny en jhr. Th.A.C. de Geer, directeuren van de Hollandsche Hypotheek Bank te Amsterdam, wegens door hen gepleegde valsheid in geschrifte en verduistering, gedrukt, met bijgevoegde kwitantie van de directie van genoemde bank voor de door hem betaalde schadevergoeding., 1906-1907; 377; 1 pak
      - Commissaris van de Nederlandsche Bank (1904-1918), 1.1.2.5.2
        - "Verkorte balans van de Nederlandsche Bank", weekstaten, gedrukt., 1893-1897, 1906-1914, 1917; 378; 1 pak
        - Ingekomen brieven en berekeningsstaten van het door hem genoten honorarium., (1895) 1904-1909, 1911-1913, 1895 en z.d.; 379; 1 omslag
        - Ingekomen nota betreffende de waarde van het onroerend goed van de Nederlandsche Bank op de balans, met bijlage., 1905; 380; 2 stukken
        - Stukken betreffende de door de regering voorgestelde wijziging van het reglement van het Bankoctrooi en de Bankwet en de inrichting en werkkring van de Bijbanken en Agentschappen., 1905, 1917-1918 en z.d.; 381; 1 omslag
        - Jaarverslagen van de Nederlandsche Bank over de jaren 1857-1858, 1909-1912, 1912-1913 en 1914-1915, gedrukt, met bijgevoegde toelichting op de balans en een aantekening., 1908, 1910, 1912-1913, 1915 en z.d.; 382; 1 omslag
          Het verslag over 1857-1858 is "als bijdrage tot de geschiedenis der Bank" in 1908 herdrukt.
        - Stukken betreffende de toekenning van pensioen aan leden van de directie en de agenten., 1909, 1912 en z.d.; 383; 1 omslag
        - Ingekomen nota van K.F. van den Berg, directeur van het bijkantoor Amsterdam van de Javasche Bank, inzake een geschil tussen de minister van Kolonien en deze bank over de toepassing van de zgn. "pari-overeenkomst" tussen de regering van Ned.Indie en de Javasche Bank, met begeleidende brief en bijlagen., (1911) en 1917; 384; 4 stukken
    - Aktiviteiten op overige gebieden, 1.1.2.6
      - Stukken, ingekomen en opgemaakt als lid van de commissie ter voorbereiding van een vereniging van 's lands weerbaarheid., 1866; 385; 1 omslag
      - Stukken betreffende zijn beëdiging als advocaat te Amsterdam., 1869; 386; 2 stukken
      - Stukken betreffende zijn optreden als advocaat van Charles Christiaan Bergmann, alias Stanislaus Augustowski Kamanski, aangeklaagd wegens valsheid in geschrifte., 1870; 387; 1 omslag
      - Stukken betreffende zijn benoeming en ontslag als 2e luitenant van de Schutterij, als lid van de Schuttersraad en lid van de Districtscommissie van het Fonds tot aanmoediging en ondersteuning van de Gewapende dienst in de Nederlanden, allen te Amsterdam., 1872; 388; 1 omslag
      - Ingekomen verzoek van de Raad van Administratie der Hollandsche IJzeren Spoorweg Maatschappij om namens de gemeente Amersfoort zitting te nemen in de Raad van Commissarissen, met concept van afwijzing., 1883; 389; 2 stukken
      - Stukken betreffende zijn optreden bij onderzoek naar ontginning van zand- en heidegronden., 1884-1887, 1891, 1897 en z.d.; 390; 1 omslag
        Zie ook inv.nr. 421.
      - Stukken, ontvangen als commissaris van het beheer van de weg van Leersum naar Langbroek., 1890; 391; 4 stukken
      - Concept-tekst van een toespraak over de verschillende betekenissen van het begrip "weelde", waarschijnlijk gehouden te Utrecht, met bijlagen., Z.d. (nà ca. 1891); 392; 1 omslag
      - Diploma van zijn benoeming tot buitengewoon erelid van de Koninklijke Vereeniging Het Eereteeken voor Belangrijke Krijgsverrigtingen., 1896; 393; 1 stuk
      - Stukken betreffende zijn benoeming en werkzaamheden als Watergraaf van het "Heemraadschap de Eem, Beken en Aankleven van dien"., 1901, 1914, 1916 en z.d.; 394; 1 omslag
        Zie ook Het Utrechts Archief, archief van de familie De Beaufort, inv.nrs.779-792.
      - Stukken, ontvangen en opgemaakt als commissaris van het beheer van de Bavoortse Straatweg, betreffende het toekennen van een gratificatie aan de boekhouder., 1903; 395; 1 omslag
    - Publicaties van zijn hand, 1.1.2.7
      - "De verhouding van den Staat tot de verschillende Kerkgenootschappen in de Republiek der Vereenigde Nederlanden, 1581-1795", academisch proefschrift, Utrecht, gedrukt, in tweevoud, met bijlagen., 1868 en z.d.; 396; 1 pak
      - Teksten van artikelen verschenen in Bijdragen tot de kennis voor het Staats-, Provinciaal- en Gemeentebestuur in Nederland., 1869, 1872 en z.d.; 397-398; 2 omslagen
        - Recensie het proefschrift van P.A. Ramaer: De verhouding der volksvertegenwoordigers tot hunne commitenten in de constitutioneele monarchie, met korte opmerkingen over het proefschrift van V.E.L. de Stuers: De verhouding der volksvertegenwoordigers tot hunne kiezers. 1869, 397
        - "Eenige opmerkingen over Jagtregt en over de wet van 13 Juny 1857". 1872 en z.d., 398
      - Teksten van artikelen verschenen in Nieuwe Bijdragen voor Regtsgeleerdheid en Wetgeving, dln. XX-XXI., 1870-1871; 399-400; 2 omslagen
        - "Een vergeten boekjë. Z.d. (1870), 399
        - "Patentbelasting en successieregt", recensie van de proefschriften van K.M.G. de Meyier: De geschiedenis van het Nederlandsche patentrecht, en van G.A. Nahuys: De belasting op de erfopvolging uit een staathuishoudkundig oogpunt beschouwd. 1871., 400
      - Teksten van artikelen verschenen in "De Gids"., 1872-1917; 401-461; 61 omslagen
        - Recensie van L. Mühlbach: Brieven uit Egypte, vertaald door A.A. Deenik. 1871 en 1872, 401
        - "Oranje en de Democratie (1784-1787)". 1875 en z.d., 402
          Niet compleet, later opgenomen in Geschiedkundige Opstellen, zie inv.nr. 480.
        - Recensie van mr. A.J.W. Farncombe Sanders: School, godsdienst en gezond verstand, bijdrage tot schoolwetsherziening. Z.d. (1876), 403
        - "Post tenebras lux, het wetsontwerp tot herziening der Wet van 13 augustus 1857". Z.d. (1877), 404
        - Recensie van de in Nederlandse vertaling verschenen werken van M. d'Azeglio en E. de Amicis. 1877, 405
        - Recensie van jhr. mr. A.F. de Savornin Lohman: De Vrije School. 1877, 406
          Zie ook inv.nr. 186.
        - "Rijklof Michael van Goens", 2 delen. Z.d. (1878)., 407; 1 omslag
          Later opgenomen in Geschiedkundige Opstellen, zie inv.nr. 480.
        - Recensie van mr. J.A. van Gilse: De Oosterse Quaestie en het Hedendaagsche Volkenrecht. Z.d. (1878), 408
        - "Jacobus Bellamy", recensie van dr. J. van Vloten: Uit Bellamy's nagelaten brieven en papieren. 1878, 409
        - "Engelsche en Hollandsche vrijhandelsplannen". Z.d. (1879), 410
        - "Openbare Verzamelingen der Gemeente Utrecht", bespreking van door mr. S. Muller Fzn. vervaardigde catalogi. Z.d. (1879), 411
        - "Engelands geleerden", recensie van W.H. Mallock: The New Republic. Z.d. (1879), 412
        - Recensie van "Geschriften van dr. H.J. Nassau". Z.d. (1879), 413
        - "1830-1880". 1880, 414
        - "Hermannus Moded", recensie van dr. G.J. Brutel de la Rivière: Het leven van Hermanus Moded, eender eerste calvinistische predikers in ons vaderland. 1881, 415
        - "Sir Bartle Frere over de Transvaal", recensie van een artikel in Nineteenth Century van Sir Bartle Frere Bart.: The Transvaal. Z.d. (1881), 416
        - Recensie van J. Dyserinck: Ter Nagedachtenis van Jacobus Bellamy". 1881, 417
        - Recensie van Madame de Witt-Guizot: Monsieur Guizot dans sa famille et avec ses amis, 1787-1814. Z.d. (1881), 418
          Fragmentarisch
        - Recensie van jhr. mr. M.J. Schuurbeque Boeye: De openbare school of de school met den Bijbel. Z.d. (1882), 419
        - "Taine's Geschiedenis der Fransche Revolutie", recensie van M.H. Taine: Les origines de la France contemporaine. Z.d. (1882), 420
        - "De woeste gronden in Nederland". 1882, 421
        - Recensie van: "L'Egypte et L'Europe par un ancien juge mixte". Z.d. (1882), 422
        - "Een staatkundig programma", recensie van dr. H.J.A.M. Schaepman: Proeve van een program. 1883, 423
        - "De Anti-Revolutionaire Partij en de schoolkwestie", recensie van jhr.mr. A.F. de Savornin Lohman: Wat wil de anti-revolutionaire partij? 1883, 424
        - "De Onderwijzersexamens". 1884, 425
        - "Jodocus van Lodesteyn", recensie van P.J. Proost: Jodocus van Lodesteyn, eene kerkhistorische studie. Z.d. (1884), 426
        - Recensie van J. Holland: Doris en Doortje. Z.d. (1884), 427
        - Recensie van dr. C.B. Spruyt: De Aanspraken der Vrije Universiteiten. 1884, 428
        - Recensie van mr. L.A.J.W. baron Sloet: De Heilige Ontkommer of Wilgeforthis. 1884, 429